# 关于金融资产减值

提问人：大呆呆 时间：2019-06-05 16:31:47
按照新金融工具准则，企业应当以预期信用损失为基础，对财务担保合同进行减值会计处理并确认损失准备。对于企业提供财务担保，自其成为做出不可撤销承诺的一方之日起，即使信用风险没有显著增加，最低也要按照 12个月内的预期信用损失计提减值损失准备。
请教陈老师及各位老师：
1 、或有事项准则和预计负债的确认原则对财务担保合同彻底不适用了吗？
2 、在评估时，是否允许出现按照 12 个月内的预期信用损失为 0 的情况？
还是预期信用损失必须有值？
3 、如果 12 个月内的预期信用损失为 0 ，那么是否需要像或有事项那样在附注中披露？
谢谢各位老师！

回答人：chenyiwei
1 、是。因为或有事项的最佳估计实际上也是基于已发生损失（预计负债确认三项条件之一的 “该义务是企业承担的现时义务” 表明其应理解为 “已发生损失”），而与新金融工具准则下减值的预期损失模型存在冲突。
2 、理论上可能存在，但实际操作中应谨慎从严把握。
3 、需执行《企业会计准则第 37 号——金融工具列报》对财务担保合同的信息披露要求。